最　高　行　政　法　院　判　決
　　　　　　　　　　　　　94年度判字第00741號
上　訴　人　宇達營造有限公司
代　表　人　甲○○
被 上訴 人　財政部臺灣省中區國稅局
　　　　　 （承受南投縣稅捐稽徵處業務）
代　表　人　乙○○
上列當事人間因營業稅事件，上訴人對於中華民國92年11月27日
臺中高等行政法院92年度訴字第285號判決，提起上訴。本院判
決如下：
　　主  文
上訴駁回。
上訴審訴訟費用由上訴人負擔。
　　理  由
一、上訴人於民國84年7月至8月間，涉有無交易事實，取得雲林
    縣三和電機行所開立之統一發票九張，銷售金額合計新臺幣
    （下同）2,907,334元，營業稅額145,368元，作為進項憑證
    申報扣抵銷項稅額，經雲林縣稅捐稽徵處通報原處分機關（
    南投縣稅捐稽徵處），審理違章成立，乃核定補徵營業稅6,
    924元，並處罰鍰1,024,456元。上訴人不服，申請復查未獲
    變更，提起訴願，亦遭決定駁回，遂提起行政訴訟。
二、上訴人於原審起訴主張：吳三和並非上訴人委託之代理人，
    訴願決定機關指稱為上訴人委託之代理人等語，似有誤會。
    而吳三和之談話筆錄中亦明白表示，確有透過陳憲義之介紹
    賣出冷氣機予上訴人宇達營造有限公司，業據吳三和於談話
    筆錄中供述甚詳。被上訴人並無任何證據竟「推定」無購買
    冷氣機之事實，核其推定，顯與事實不符，另許陳梅雀並非
    工地之負責人亦非公司之負責人，其固然於86年12月30日受
    託應訊，惟其就二年半前（即84年7、8月間）所為材料購買
    情形，尚非全然記得，是其所為並未購買冷氣機等供述，尚
    非足以否定上訴人有買受冷氣機，投入相關營建工程使用之
    事實。為此，請撤銷訴願決定及原處分。
三、被上訴人在原審答辯則以：吳三和為三和電機行委託之代理
    人，訴願決定書誤繕為上訴人委託之代理人，惟尚不影響實
    體內容之決定，次查許陳梅雀86年12月30日於原處分機關之
    談話筆錄指稱：「本公司於84年7至8月間，向三和電機行承
    購水電材料（如馬達、發電機等），並未購買冷氣機」，有
    取據上訴人委託書，談話筆錄亦經許陳梅雀確認無訛後，始
    簽名蓋章。上訴人並無提出新事證，且冷氣機亦非其本業所
    需，主張有購買之事實，應無足採。上訴人於84年7至8月間
    無實際交易事實，取具三和電機行所開立之統一發票，銷售
    額計2,907,334元，營業稅額計145,368元，作為進項憑證申
    報扣抵銷項稅額，經原處分機關審理違章屬實；原處分機關
    原擬按所漏稅額145,368元處8倍之罰鍰計1,162,900元（計
    至百元止），因另涉他案違章，業經處行為罰138,444元在
    案，乃據以減除，核定應處罰鍰1,024,456元。上訴人復執
    前詞主張於84年間向三和電機行購買營造工程相關材料，包
    括冷氣機等材料，且三和電機行亦依法報繳營業稅等理由，
    訴請免罰，惟其對進貨事實前後說詞不一，且提示之事證亦
    未能證明其有進貨事實，原處分機關以上訴人持無進貨事實
    之統一發票作為進項憑證，申報扣抵銷項稅額，涉嫌「虛報
    進項稅額」造成漏稅事實之處斷，並非無據，至所訴稱「統
    一發票其開立者是否申報繳納營業稅，為營業人之所為是否
    構成逃漏稅款之要件，應由稽徵機關負證明之責．．．」上
    訴人顯係誤解法令。另援引司法院釋字第337號解釋、行政
    法院判決等案情，均與本案違章情節有異，上訴人提起本訴
    訟並無新事證及理由，而復執前詞，引為爭議，應無足採等
    語，資為抗辯。
四、原審斟酌全辯論意旨及調查證據之結果，以：(一)、有關補徵
    營業稅部分：查吳三和為三和電機行委託之代理人，訴願決
    定書雖誤繕為上訴人委託之代理人，惟尚不影響實體內容之
    決定。而許陳梅雀86年12月30日及87年2月24日於原處分機
    關南投縣稅捐稽徵處之談話筆錄已自承：「本公司於84年7
    至8月間，向三和電機行承購水電材料（如馬達、發電機等
    ），並未購買冷氣機」、「本公司向三和電機行之進貨皆用
    於工地」，又三和電機行所委任之代理人吳三和於87年5 月
    8日在雲林縣財稅警聯合查緝小組談話筆錄則供稱：「上開
    發票是透過東元公司地區經理陳憲義介紹賣出冷氣機，由陳
    君交付價款，囑我開立發票予宇達營造有限公司等。．．．
    陳憲義君如何銷售及運送冷氣機予宇達營造有限公司的詳細
    情形，本商號並不清楚，．．．」，且系爭發票上載貨物品
    名為「冷氣機」計181台，均為家電用品，三和電機行銷售
    貨物未依規定開立統一發票違反稅捐稽徵法第44條部分，亦
    經雲林縣稅捐稽徵處87雲稅法字第316號處罰鍰有案可稽，
    上訴人於復查時提示草屯國民小學增修教室樓梯工程等合約
    書，主張係向三和電機行購買馬達、發電機等營造工程相關
    材料，惟該等合約書記載用料並無採用冷氣機之約定，且所
    主張交易貨物與系爭發票上所載貨物標的不符。上訴人另提
    示受款人「高辰雄」支票存根及說明書，其或可揭示上訴人
    與高辰雄間之資金往來，惟仍無足作為上訴人取具系爭發票
    有進貨事實之佐證，況證人高辰雄於本院證稱：「84年7月
    至8月間有無向三和電機行買冷氣，因時間太久已經忘記了
    ，冷氣是報給公司去採購，是一個姓陳的向我接洽，公司拿
    票給我，我兌現後才交給他，並無報價及錢轉付的資料」，
    如為上訴人所購何必將支票貨款交由高辰雄兌現後再交出貨
    之人，足見上訴人並無向三和電機行購買冷氣機之事實，況
    冷氣機亦非上訴人本業所需，上訴人對進貨事實前後說詞不
    一，且未提示相關事證以實其說，所為主張自難採信。(二)、
    有關罰鍰部分﹕本件上訴人於84年7至8月間無實際交易事實
    ，取得三和電機行所開立之統一發票，銷售額計2,907,334
    元，營業稅額計145,368元，作為進項憑證申報扣抵銷項稅
    額，經原處分機關審理違章屬實，已如前述；原處分機關原
    擬按所漏稅額145,368元處8倍之罰鍰計1,162,900元（計至
    百元止），因另涉他案違章，業經處行為罰138,444元在案
    ，乃據以減除，核定應處罰鍰1,024,456元，上訴人不服，
    申請復查，亦經決定駁回其復查之申請，依前揭規定，原處
    分及復查決定亦無不合。上訴人復執前詞主張於84年間向三
    和電機行購買營造工程相關材料，包括冷氣機等材料，且三
    和電機行亦依法報繳營業稅等，應免罰云云，惟其對進貨事
    實前後說詞不一，且提示之事證亦未能證明其有進貨事實，
    已如前述，原處分機關以上訴人持無進貨事實之統一發票作
    為進項憑證，申報扣抵銷項稅額，涉嫌「虛報進項稅額」造
    成漏稅事實之處斷，並非無據，至所主張「統一發票其開立
    者是否申報繳納營業稅，為營業人之所為是否構成逃漏稅款
    之要件，應由稽徵機關負證明之責．．．」，係上訴人誤解
    法令。另上訴人所引司法院釋字第337號解釋與本案違章情
    節有異，而所引最高行政法院83年判字第2448號、86年判字
    第2046號判決，既非判例，且案情各異，尚難比附援引，執
    為本件亦應為免罰之依據，從而上訴人所述各節，均無足採
    。綜上所述，上訴人之主張均非可採，原處分及復查決定，
    並無違誤，訴願決定予以維持，亦無不合。因而為上訴人敗
    訴之判決，核無違誤。
五、本院經查：按「營業人當期銷項稅額，扣減進項稅額後之餘
    額，為當期應納或溢付營業稅額。．．．進項稅額，指營業
    人購買貨物或勞務時，依規定支付之營業稅額。」、「營業
    人左列進項稅額，不得扣抵銷項稅額：一、購進之貨物或勞
    務未依規定取得並保存第33條所列之憑證者。」為行為時營
    業稅法第15條第3項及第19條第1項第1款所明定。次按「納
    稅義務人，有左列情形之一者，除追繳稅款外，按所漏稅額
    處1倍至10倍罰鍰，並得停止其營業．．．五、虛報進項稅
    額者。」及「本法第51條第5款所定虛報進項稅額，包括本
    法規定不得扣抵之進項稅額、無進貨事實及偽造變造憑證之
    進項稅額而申報退抵稅額者。」為營業稅法第51條第5款及
    同法施行細則第52條第1項所明定。本件原判決依上開規定
    ，尚無違背法令。上訴意旨仍執陳詞引用本院83年判2448
    號、86年度判字第2046號、及行政法院87年7月份庭長評事
    聯席會議決議指摘原判決違背上開判決意旨，並有違反司法
    院釋字第503號解釋同一事實不得重複處罰之意旨，聲明廢
    棄改判。惟查本院83年度判字第2448號及86年度判字第2046
    號判決業經本院87年7月份第一次庭長評事聯席會議以「我
    國現行加值型營業稅係就各個銷售階段之加值額分別予以課
    稅之各階段銷售稅，各銷售階段之營業人皆為營業稅之納稅
    義務人，故該非交易對象之人是否已按其開立發票金額報繳
    營業稅額，並不影響營業人補繳營業稅之義務」作成決議予
    以推翻而不採。原判決自無遵循上開本院已不採之判決意旨
    之必要。本件上訴人於84年7月至8月間未購買冷氣機181台
    ，而取具三和電機行所開立之統一發票九張虛報進項稅額14
    5,368元，作為進項憑證申報扣抵銷項稅額，且提示之相關
    事證亦未能證明其有進貨事實，違章事證明確，依前揭規定
    ，自不生違反司法院釋字第503號解釋同一事實不得重複處
    罰之意旨，亦無違反租稅公平原則。況原判決對上訴人所訴
    各節，均已詳予剖析，一一論駁，上訴意旨無非上訴人持其
    主觀法律見解之歧異，斤斤指摘，核無足取。從而本件上訴
    意旨為無理由，應予駁回。
據上論結，本件上訴為無理由，爰依行政訴訟法第255條第1項,
第98條第3項前段，判決如主文。
中    華    民    國    94    年    5    月    31     日
                  第四庭審判長法  官　徐　樹　海
                              法  官　高　啟　燦
                              法  官　吳　錦　龍
                              法  官　黃　合　文
                              法  官　林  茂  權
以  上  正  本  證  明  與  原  本  無  異
中    華    民    國    94    年    5    月    31     日
　　　　　　　　　　　　　　　書記官　蘇　金　全
